臺灣板橋地方法院刑事判決　　　　　　 100年度易字第3936號
公　訴　人　臺灣板橋地方法院檢察署檢察官
被　　　告　鄭龍樺
上列被告因違反毒品危害防制條例案件，經檢察官提起公訴（10
0 年度毒偵字第6452號、第6471號、第6756號），本院以裁定進
行簡式審判程序，判決如下：
    主  文
鄭龍樺犯如附表一所示之罪，各處如附表一所示之刑。有期徒刑
部分應執行有期徒刑壹年貳月，如易科罰金，以新臺幣壹仟元折
算壹日。
    事  實
一、鄭龍樺前因施用毒品案件，經本院以94年度毒聲字第1745號
    裁定將其送往勒戒處所觀察、勒戒後，認無繼續施用毒品之
    傾向，而於民國94年10月11日執行完畢釋放，由臺灣板橋地
    方法院檢察署檢察官以94年度毒偵字第5036號為不起訴處分
    確定；鄭龍樺於上開觀察、勒戒執行完畢後5 年內，復有施
    用第二級毒品之行為，經本院以97年度簡字第3183號判處應
    執行有期徒刑4 月，如易科罰金以銀元300 元折算1 日確定
    ，而於97年10月23日易科罰金執行完畢；鄭龍樺又因施用第
    二級毒品案件，經本院以97年度易字第3626號判處有期徒刑
    6 月確定，而於99年3 月27日縮刑期滿執行完畢。詎鄭龍樺
    仍不知悔改，明知甲基安非他命為毒品危害防制條例第2 條
    第2 項第2 款所規定之第二級毒品，竟仍基於施用第二級毒
    品甲基安非他命之犯意，先後於如附表一所示之時間、地點
    ，以如附表一所示之方式，施用第二級毒品甲基安非他命。
    嗣經警先後於如附表二所示之時間、地點查獲鄭龍樺，並分
    別扣得如附表二所示之物。
二、案經新北市政府警察局土城分局報請臺灣板橋地方法院檢察
    署檢察官偵查起訴。
    理  由
一、上揭事實，業據被告鄭龍樺於本院審理時均坦白承認；且被
    告先後3 次為警查獲後所採集之尿液，經送請臺灣檢驗科技
    股份有限公司以酵素免疫分析法初步檢驗、氣相層析質譜儀
    法確認檢驗之檢驗結果，確均呈甲基安非他命陽性反應，有
    該檢驗機構所出具之濫用藥物檢驗報告3 紙在卷可稽；而被
    告如附表二編號1 、2 所示為警查獲時分別扣得之結晶3 包
    （驗餘淨重合計1.4845公克）、米白色結晶1 包（驗餘淨重
    1.3828公克），經送請交通部民用航空局航空醫務中心以氣
    相層析質譜儀法鑑定之結果，確均含第二級毒品甲基安非他
    命成分，亦有該中心100 年9 月27日航藥鑑字第1004861 號
    、100 年10月25日航藥鑑字第1005251 號毒品鑑定書各1 紙
    在卷可按；此外，復有如附表二編號1 所示之吸食器1 組扣
    案可資佐證，足認被告上開自白，核與事實相符。又被告前
    因施用毒品案件，經本院以94年度毒聲字第1745號裁定將其
    送往勒戒處所觀察、勒戒後，認無繼續施用毒品之傾向，而
    於94年10月11日執行完畢釋放，由臺灣板橋地方法院檢察署
    檢察官以94年度毒偵字第5036號為不起訴處分確定；被告於
    上開觀察、勒戒執行完畢後5 年內，復有施用第二級毒品之
    行為，經本院以97年度簡字第3183號判處應執行有期徒刑4
    月確定，又因施用第二級毒品案件，經本院以97年度易字第
    3626號判處有期徒刑6 月確定（上開各項有期徒刑均已執行
    完畢），此亦有臺灣高等法院被告前案紀錄表1 份在卷可憑
    ；本件事證明確，被告施用毒品犯行，堪以認定。
二、按甲基安非他命為毒品危害防制條例第2 條第2 項第2 款所
    規定之第二級毒品。核被告所為，均係犯毒品危害防制條例
    第10條第2 項之施用第二級毒品罪；其施用前後持有第二級
    毒品甲基安非他命之低度行為，應為其施用之高度行為所吸
    收，均不另論罪。被告上開3 次施用第二級毒品犯行，犯意
    各別，行為互異，應予分論併罰。又被告有如事實欄第1 項
    所載之犯罪科刑及執行紀錄，有臺灣高等法院被告前案紀錄
    表在卷可參，其於受有期徒刑之執行完畢後，5 年內故意再
    犯本件有期徒刑以上之罪，為累犯，應依刑法第47條第1 項
    規定加重其刑。爰審酌被告前已因施用毒品而受不起訴處分
    之寬典，並經法院論罪科刑執行完畢，猶不知警惕而再犯本
    件施用毒品之罪，顯見其自制力薄弱，惟其施用毒品僅屬自
    殘行為，對於他人之法益尚無直接之侵害，及被告犯後坦承
    犯行，態度尚稱良好等一切情狀，就其各次犯行分別量處如
    主文所示之刑，並均諭知易科罰金之折算標準，另定其應執
    行之刑及諭知易科罰金之折算標準。扣案如附表二編號1 、
    2 所示之甲基安非他命3 包（驗餘淨重合計1.4845公克）、
    甲基安非他命1 包（驗餘淨重1.3828公克），係被告本件施
    用毒品犯行所查獲之第二級毒品，均應依毒品危害防制條例
    第18條第1 項前段規定沒收銷燬之；又如附表二編號1 所示
    之吸食器1 組，則均係被告所有供其本件施用第二級毒品甲
    基安非他命犯行所用之物，此據被告供承明確，爰併依刑法
    第38條第1 項第2 款規定宣告沒收。
據上論斷，應依刑事訴訟法第284 條之1 、第273 條之1 第1 項
、第299 條第1 項前段，毒品危害防制條例第10條第2 項、第18
條第1 項前段，刑法第11條前段、第47條第1 項、第41條第1 項
前段、第8 項、第51條第5 款、第38條第1 項第2 款，判決如主
文。
本案經檢察官林修平到庭執行職務
中    華    民    國    100   年    12    月    30    日
                刑事第十九庭  法  官  劉景宜
上列正本證明與原本無異。
如不服本判決，應於判決送達後10日內敘明上訴理由，向本院提
出上訴狀 (應附繕本) ，上訴於臺灣高等法院。其未敘述上訴理
由者，應於上訴期間屆滿後20日內向本院補提理由書「切勿逕送
上級法院」。
                              書記官  謝秀青
中    華    民    國   101    年    1     月    2     日
附表一
┌─┬────┬────┬─────────┬─────────────┐
│編│行為時間│行為地點│   行為方式       │所犯罪名及宣告刑          │
│號│（民國）│        │                  │                          │
├─┼────┼────┼─────────┼─────────────┤
│ 1│100 年9 │新北市板│以將甲基安非他命置│鄭龍樺施用第二級毒品，累犯│
│  │月14日中│橋區大觀│於吸食器內加熱燒烤│，處有期徒刑陸月，如易科罰│
│  │午某時  │路1 段29│吸食其煙霧之方式，│金，以新臺幣壹仟元折算壹日│
│  │        │巷81號住│施用第二級毒品甲基│。扣案甲基安非他命參包（驗│
│  │        │處      │安非他命。        │餘淨重合計壹點肆捌肆伍公克│
│  │        │        │                  │）沒收銷燬之，吸食器壹組沒│
│  │        │        │                  │收。                      │
├─┼────┼────┼─────────┼─────────────┤
│2 │100 年9 │新北市板│以將甲基安非他命置│鄭龍樺施用第二級毒品，累犯│
│  │月22日中│橋區大觀│於吸食器內加熱燒烤│，處有期徒刑陸月，如易科罰│
│  │午某時  │路1 段29│吸食其煙霧之方式，│金，以新臺幣壹仟元折算壹日│
│  │        │巷81號住│施用第二級毒品甲基│。扣案甲基安非他命壹包（驗│
│  │        │處      │安非他命（該吸食器│餘淨重壹點參捌貳捌公克）沒│
│  │        │        │業經丟棄而滅失）。│收銷燬之。                │
├─┼────┼────┼─────────┼─────────────┤
│3 │100 年9 │新北市板│以將甲基安非他命置│鄭龍樺施用第二級毒品，累犯│
│  │月27日晚│橋區大觀│於吸食器內加熱燒烤│，處有期徒刑陸月，如易科罰│
│  │間某時  │路1 段29│吸食其煙霧之方式，│金，以新臺幣壹仟元折算壹日│
│  │        │巷81號住│施用第二級毒品甲基│。                        │
│  │        │處      │安非他命（該吸食器│                          │
│  │        │        │業經丟棄而滅失）。│                          │
└─┴────┴────┴─────────┴─────────────┘
附表二
┌─┬────────┬───────────┬────────────┐
│編│查獲時間        │查獲地點              │扣案物品                │
│號│（民國）        │                      │                        │
├─┼────────┼───────────┼────────────┤
│1 │100 年9 月15日凌│新北市○○區○○路1 段│鄭龍樺所有之第二級毒品甲│
│  │晨2 時許        │29巷81號住處          │基安非他命3 包（驗餘淨重│
│  │                │                      │合計1.4845公克）、供其施│
│  │                │                      │用甲基安非他命所用之吸食│
│  │                │                      │器1 組等物              │
├─┼────────┼───────────┼────────────┤
│2 │100 年9 月22日晚│新北市○○區○○路1 段│鄭龍樺所有之第二級毒品甲│
│  │間11時15分許（起│29巷131 弄32號之16前（│基安非他命1 包（驗餘淨重│
│  │訴書誤載為100 年│起訴書誤載為新北市板橋│1.3828公克）            │
│  │9 月23日23時15分│區○○路○ 段131 弄32號│                        │
│  │許）            │之16前）              │                        │
├─┼────────┼───────────┼────────────┤
│3 │100 年9 月28日凌│新北市○○區○○路526 │                        │
│  │晨1 時45分許（起│號前（起訴書誤載為新北│                        │
│  │訴書誤載為100 年│市○○區○○路3 段與連│                        │
│  │9 月28日2 時6 分│城路口）              │                        │
│  │許）            │                      │                        │
└─┴────────┴───────────┴────────────┘
附錄本案論罪科刑法條全文：
毒品危害防制條例第10條第2 項
毒品危害防制條例第10條
施用第一級毒品者，處 6 月以上 5 年以下有期徒刑。
施用第二級毒品者，處 3 年以下有期徒刑。